---
title: "Criando Pacotes no R"
author: "Beatriz V., Evelin A., Milene F."
date: "15 de maio de 2017"
output: html_document
---

##Introdução
(Explicar)

R Sofware Livre, o que é um pacote. Pacotes para suprir necessidades e otimização de funções que trazem resultado para analise de dados. Todos podemos criar pacotes!

GitHub
CRAN

##Passo a passo
#1a parte

-Criar um repositório no GitHub (é preciso criar uma conta no GitHub): o nome do repositório será o nome do pacote. Nele é permitido utilizar letras maiúsculas/minúsculas, traço e ponto (não sei se tem mais algum caracter permitido, confirmar), (público - qualquer pessoa pode ver seu repositório quando acessa o R mas não pode editar, privado vc tem controle de quem acessa mas é pago).
-É importante iniciar o repositório com o arquivo README (ticar essa opção), dessa forma será possível cloná-lo em seu computador. 
- Criar repositório!
(print da tela)

#2a parte: No R!

-Instalar Git Dash no seu computador
-Download do repositório no seu computador(lembrar as formas de se fazer isso, direto pelo site ele vem zipado e precisa extrair)
-Abrir o projeto no RStudio: Project -> New Project -> Version Control -> Git Repository -> URL -> Create Project
-Utilizaremos o pacote **devtools** para continuarmos na criação do pacote. O devtools nos auxilia realizando muitos passos automaticamente.
- devtools::setup('diretório')

```{r}
Package: meuPacotr
Title: What the Package Does (one line, title case)
Version: 0.0.0.9000
Authors@R: person("First", "Last", email = "first.last@example.com", role = c("aut", "cre"))
Description: What the package does (one paragraph).
Depends: R (>= 3.3.3)
License: What license is it under?
Encoding: UTF-8
LazyData: true
```

- Após setup (Dei um print da tela que contém as pastinhas - READ ME, DESCRIPTION, RBUILTIGNORE, GITIGNORE,... - criadas após rodar o setup)

- Explicar LazyData: quando nossos pacotes dependem de outros pacotes, o LazyData faz com que, na instalação, ele apenas instale o que é necessário sobre os pacotes existentes para não sobrecarregar o R.

- Entrar na pasta R -> Novo script: Crie sua função.
Atenção: você DEVE iniciar com uma função, pois é necessário que receba um argumento. Abaixo um exemplo:

```{r}
exp <- function(x,n){
  x^n
}
```

- Documentar: 
Ainda no script contendo a função, você deve documentar o que a função faz utilizando o caractér especial " **#'** " na seguinte ordem:

```{r}
#' Título da função
#'
#' Descrição
#'
#' Argumentos (utilizar @param),
#' @param x primeiro elemento
#' @param n segundo elemento
#'


```




#' na mesma ordem do help
digite @ e veja suas opções. Exemplo: @param para os argumentos da função
não se esqueça do @export caso queira que apareça na somar::
devtools::document() para criar a ajuda - usa roxygen2 altera arquivo NAMESPACE
devtools::use_mit_license()
devtools::check()
commit
push
devtools::use_travis
Saiba mais em: r-pkgs.had.co.nz