---
title: "Criando Pacotes no R"
author: "Beatriz V., Evelin A., Milene F."
date: "15 de maio de 2017"
output: html_document
---

##Introdução

R é um Software Livre, e qualquer usuário pode criar e utilizar pacotes gratuitamente e livremente. Por conta disso, existem muitos pacotes já criados, sendo essa uma de suas maiores vantagens. O CRAN (Comprehensive R Archive Network) é o repositório oficial do R e possui uma relação de seus pacotes em https://cran.r-project.org/web/packages/available_packages_by_name.html que podem ser baixados pelo comando install.packages("Nome do Pacote"). 

Existem outros meios de obter pacotes que não estão no CRAN, como os disponíveis no GitHub. Com o Git instalado em seu computador, os pacotes podem ser baixados pelo comando install_github("usuario/repositório"), que está disponível no pacote devtools. Caso não encontre o que procura, você pode criar seu próprio pacote e compartilhar com os demais usuários. 

No passo a passo a seguir, mostraremos o processo de criação de pacotes utilizando o GitHub, mas qualquer pacote pode ser criado offline e compartilhado da forma como preferir.

##1ª parte: no GitHub

-Com uma conta no GitHub, criar um repositório. O nome do repositório será o nome do seu pacote. Não há regras para nomeá-lo, mas existem algumas boas práticas sugeridas pelo Hadley Wickham, como o de evitar underlines, bem como misturar letras maiúsculas e minúsculas, a fim de evitar confusões na hora de lembrar, escolher abreviações que remetam à funcionalidade do pacote, e terminar com um 'r'.  

-Ao criar o repositório, é importante selecionar a opção com o arquivo README, dessa forma será possível cloná-lo em seu computador. 
-Com o Git Bash instalado, faça o download do repositório no seu computador. Para isso, **(lembrar as formas de se fazer isso, direto pelo site ele vem zipado e precisa extrair)**

##2ª parte: No R!

-Abrir o projeto no RStudio: **Project -> New Project -> Version Control -> Git Repository -> URL -> Create Project**
-Utilizaremos o pacote **devtools** para continuarmos na criação do pacote. O devtools nos auxilia realizando muitos passos automaticamente. Com o comando **devtools::setup('diretório')**, teremos:

```{r}
Package: meupacotr
Title: What the Package Does (one line, title case)
Version: 0.0.0.9000
Authors@R: person("First", "Last", email = "first.last@example.com", role = c("aut", "cre"))
Description: What the package does (one paragraph).
Depends: R (>= 3.3.3)
License: What license is it under?
Encoding: UTF-8
LazyData: true
```

- Após setup (Dei um print da tela que contém as pastinhas - READ ME, DESCRIPTION, RBUILTIGNORE, GITIGNORE,... - criadas após rodar o setup)

- Explicar LazyData: quando nossos pacotes dependem de outros pacotes, o LazyData faz com que, na instalação, ele apenas instale o que é necessário sobre os pacotes existentes para não sobrecarregar o R.

- Entrar na pasta R -> Novo script: Crie sua função.
Atenção: você DEVE iniciar com uma função, pois é necessário que receba um argumento. Abaixo um exemplo:

```{r}
exp <- function(x,n){
  x^n
}
```

- Documentar: 
Ainda no script contendo a função, você deve documentar o que a função faz utilizando o caractér especial " **#'** " na seguinte ordem:

```{r}
#' Título da função
#'
#' Descrição
#'
#' Argumentos (utilizar @param),
#' @param x primeiro elemento
#' @param n segundo elemento
#'


```




#' na mesma ordem do help
digite @ e veja suas opções. Exemplo: @param para os argumentos da função
não se esqueça do @export caso queira que apareça na somar::
devtools::document() para criar a ajuda - usa roxygen2 altera arquivo NAMESPACE
devtools::use_mit_license()
devtools::check()
commit
push
devtools::use_travis
Saiba mais em: r-pkgs.had.co.nz
